【裁判字號】    99,訴,929
【裁判日期】    991209
【裁判案由】    殺人未遂等
【裁判全文】
臺灣高雄地方法院刑事判決              99年度訴字第929號
被      告  李明憲
指定辯護人  本院公設辯護人蘇鴻吉
被      告  李明諺
上列被告因殺人未遂等案件，經檢察官提起公訴（98年度偵字第
37406號、99年度偵字第2233號），本院判決如下：
    主  文
李明憲非法寄藏可發射子彈具有殺傷力之槍枝，累犯，處有期徒
刑肆年貳月，併科罰金新臺幣陸萬元，罰金如易服勞役，以新臺
幣壹仟元折算壹日。
李明諺犯湮滅刑事證據罪，處拘役伍拾日，如易科罰金，以新臺
幣壹仟元折算壹日。
李明憲其餘被訴部分，公訴不受理。
    事  實
一、李明憲前因搶奪案件，經本院分別以92年度訴字第2260號、
    92年度訴字第2955號各判處有期徒刑1 年、3 年6 月確定，
    其中有期徒刑1 年經裁定減刑並與有期徒刑3 年6 月合併定
    應執行刑為3 年11月確定，經入監執行後，於民國95年9 月
    21日假釋出監，甫於96年8 月18日假釋期滿未經撤銷，視為
    執行完畢。詎其仍不知悔改，明知可發射子彈具有殺傷力之
    槍枝及具殺傷力之子彈，分別係屬槍砲彈藥刀械管制條例第
    4 條第1 項第1 款及第2 款之槍砲及彈藥，非經主管機關許
    可均不得寄藏、持有，竟基於寄藏槍枝、子彈之故意，於91
    年初某日，自不詳姓名年籍綽號「葉長明」之成年男子處，
    收受寄藏可發射子彈具有殺傷力之槍枝1 支、具殺傷力之子
    彈7 顆，並將之藏放在其位於高雄市○○區○○路9 號5 樓
    之1 之住處房間內。嗣於98年12月9 日凌晨李明憲與林良泰
    （另為不起訴處分）因在電話中發生口角，林良泰乃於同日
    凌晨2 時17分許，邀同其胞姐林家玉（另為不起訴處分），
    由林良泰攜開山刀2 把、林家玉持掃刀1 把，一同前往李明
    憲及李明諺位於高雄市○○區○○路9 號5 樓之1 之住處理
    論。林良泰及林家玉抵達後，隨即持刀進入李明憲住處，與
    屋內之李明憲、李明諺、孫世峰、張耀元發生拉扯，李明憲
    乃趁隙自房間內取出前揭槍枝、子彈，並基於傷害之故意，
    對林良泰之右腳擊發1 槍，致林良泰右膝下小腿受有槍傷，
    同時因槍枝擊發時火藥噴濺一旁之林家玉，致林家玉右大腿
    亦受有火藥噴濺皮膚之傷害（傷害罪部分業經告訴人林良泰
    、林家玉撤回告訴，另為公訴不受理，詳如後述）。同日凌
    晨5 時40分許，李明憲在高雄市政府警察局三民第二分局陽
    明派出所外，趁員警不注意時向其胞兄李明諺表示槍枝、子
    彈藏放在前揭住處其母親之房間內，要求李明諺將該槍枝、
    子彈湮滅、丟棄，李明諺明知該槍枝、子彈為關係李明憲刑
    事被告案件之證據，竟基於湮滅關係他人刑事被告案件證據
    之故意，將之丟棄在高雄市○○區○○路與十全路口附近之
    愛河裡而滅失。嗣經李明憲向員警坦承已囑託李明諺將前開
    槍枝子彈丟棄乙節，始知悉上情。
二、案經高雄市政府警察局三民第二分局報請臺灣高雄地方法院
    檢察署檢察官偵查起訴。
    理  由
甲、證據能力部分：
壹、證人林家玉、林良泰於警詢中之證述均無證據能力：
    按被告以外之人於審判外之言詞或書面陳述，除法律有規定
    者外，不得作為證據；被告以外之人（包括證人、鑑定人、
    告訴人、被害人及共同被告等）於檢察事務官、司法警察官
    或司法警察調查中所為之陳述，與審判中不符時，其先前之
    陳述具有較可信之特別情況，且為證明犯罪事實存否所必要
    者，得為證據，為刑事訴訟法第159 條第1 項、第159 條之
    2 所明定。是被告以外之人於司法警察（官）調查中所為之
    陳述，依刑事訴訟法第159 條第1 項規定，係屬傳聞證據，
    原則上無證據能力，惟如該陳述與審判中不符時，其先前之
    陳述具有較可信之特別情況，且為證明犯罪事實存否所必要
    者，依同法第159 條之2 規定（即刑事訴訟法第159 條第1
    項所指之「除法律有規定者外」），始例外認為有證據能力
    。如該陳述與審判中相符時，因該陳述並不符合刑事訴訟法
    第159 條之2 有關傳聞例外之規定，故不得作為認定本案犯
    罪事實有無之證據。此時，當以其於審判中之陳述作為證據
    。本件辯護人爭執證人林家玉、林良泰於警詢中所為之陳述
    ，無證據能力。經查：證人林家玉警詢中關於被告李明憲開
    槍情形之陳述，核與其於審判中之證述相符，是依前開說明
    ，證人林家玉於警詢中之陳述，並無傳聞證據例外之情形，
    應無證據能力。此時，當以證人林家玉於審判中之證述作為
    證據。又查證人林良泰於警詢中之陳述，關於被告李明憲最
    初朝其開槍之位置及次數等節與本院審判中之陳述並不相符
    ，且無證據足認此部分警詢中之陳述具有較可信之特別情況
    ，是依前開說明，證人林良泰於警詢中之陳述，亦無傳聞證
    據例外之情形，應無證據能力。此時，應以證人林良泰於審
    判中之證述作為證據。
貳、次按被告以外之人於審判外之陳述，雖不符前4 條之規定，
    而經當事人於審判程序同意作為證據，法院審酌該言詞陳述
    或書面陳述作成時之情況，認為適當者，亦得作為證據，刑
    事訴訟法第159 條之5 第1 項定有明文。本判決後開引用具
    有傳聞證據性質之證據，除辯護人對前述資料否認證據能力
    外，檢察官、被告李明諺、被告李明憲及其辯護人均對本院
    所引用下列證據，同意作為本案證據使用，本院審酌各該證
    據作成之情況，並無不法取供等非任意性情況，認為適當，
    爰依上開規定作為證據。
乙、實體部分：
壹、被告李明憲有關非法寄藏槍枝、子彈罪部分：
一、有關被告李明憲上開非法寄藏槍枝、子彈之犯罪事實，業經
    被告李明憲於98年12月9 日警詢、偵查及本院準備程序、審
    理時均坦承不諱（見警一卷第10至12頁、偵卷第4 、14 至
    16頁、本院審訴卷第34頁、本院卷第39頁），核與同案被告
    李明諺於98年12月10日警詢、偵查及本院審理中供述（警一
    卷第15、16頁、偵卷第25、26頁、本院卷第39頁）、證人林
    家玉、林良泰於偵查中及本院審理中證述情節相符合（見偵
    卷第51、54頁、本院卷第40、63頁），並有卷附林家玉、林
    良泰受傷照片、彈頭照片及槍枝丟棄之地點照片14張在卷可
    稽（見警一卷第44至50頁）。
二、又上開槍彈經被告李明憲持之對林良泰腳部擊發一槍，子彈
    穿入林良泰之右膝下小腿，此已據林良泰證述明確，並有林
    良泰受傷情形及取出彈頭之照片8 張附卷可參。故上開彈丸
    既足以進入林良泰之右膝下小腿，顯見其發射動能已能進入
    人體皮肉層，應具有殺傷力至明。雖上開槍彈事後已遭被告
    李明諺丟棄湮滅而不復存在，無法供鑑定，亦難免被告李明
    憲非法寄藏之上開槍彈確有殺傷力之刑責，附此敘明
三、綜上，被告李明憲之自白核與事實相符，堪予採信。從而，
    本件事證明確，被告李明憲上開犯行堪予認定，應依法論科
    。
貳、被告李明諺湮滅刑事證據罪部分：
    訊據被告李明憲就上開湮滅刑事證據之犯罪事實，業經被告
    李明諺於於98年12月10日警詢、偵查及本院審理時均坦承不
    諱（警一卷第15、16頁、偵卷第25、26頁、本院卷第39頁）
    ，核與同案被告李明憲於98年12月9 日警詢、偵查中之供述
    相符合（見警一卷第10至12頁、偵卷第4 、15、16頁），並
    有卷附槍枝丟棄之地點照片2 張在卷可稽（見警一卷第44頁
    ）。據上，被告李明諺之自白核與事實相符，堪予採信。從
    而，本件事證明確，被告李明諺上開犯行堪予認定，應依法
    論科。
參、論罪科刑：
一、被告李明憲有關非法寄藏槍枝、子彈罪部分：
(一)、按未經許可持有槍彈為繼續犯，於其終止持有之前，犯罪行
    為仍在繼續實施之中，其間法律縱有變更，但其行為既繼續
    實施至新法施行以後，自無行為後法律變更，應為新舊法比
    較之問題，而應適用其行為終止時之現行槍砲彈藥刀械管制
    條例及刑法論處（最高法院89年度臺非字第186 號判決意旨
    參照）。是本件被告李明憲自91年初某日未經許可寄藏可發
    射子彈具有殺傷力之槍枝及子彈之行為，既繼續至98年12月
    9 日，始因為警查獲而終止，自應以98年12月9 日為有無行
    為後法律變更應為新舊法比較之基準日，而就本件應適用之
    刑法及槍砲彈藥刀械管制條例之相關規定觀之，尚無應為新
    舊法比較之問題，合先敘明。
(二)、次按可發射子彈具有殺傷力之改造槍枝及具有殺傷力之子彈
    ，均為槍砲彈藥刀械管制條例所管制之違禁物，未經許可，
    不得無故持有、寄藏。又按寄藏與持有，均係將物置於自己
    實力支配之下，僅寄藏必先有他人之持有行為，而後始為之
    受寄代藏而已，故寄藏之受人委託代為保管，其保管之本身
    ，亦屬持有，不過，此之持有係受寄之當然結果，法律上自
    宜僅就「寄藏」行為為包括之評價，不應另就「持有」予以
    論罪（最高法院74年度臺上字第3400號判例意旨參照）。核
    被告李明憲所為，係犯槍砲彈藥刀械管制條例第8 條第4 項
    之非法寄藏可發射子彈具有殺傷力之槍枝罪、第12條第4 項
    之非法寄藏子彈罪。又被告李明憲以同一寄藏行為，同時觸
    犯槍砲彈藥刀械管制條例第8 條第4 項之非法寄藏可發射子
    彈具有殺傷力之槍枝罪、第12條第4 項之非法寄藏子彈罪，
    為想像競合犯，應從一重之非法寄藏可發射子彈具有殺傷力
    之槍枝罪處斷。又被告李明憲前因搶奪案件，經本院分別以
    92 年 度訴字第2260號、92年度訴字第2955號各判處有期徒
    刑1 年、3 年6 月確定，其中有期徒刑1 年經裁定減刑並與
    有期徒刑3 年6 月合併定應執行刑為3 年11月確定，經入監
    執行後，於民國95年9 月21日假釋出監，甫於96年8 月18日
    假釋期滿未經撤銷，視為執行完畢，有被告李明憲之臺灣高
    等法院被告前案紀錄表在卷可按，其寄藏槍枝、子彈罪屬行
    為繼續之繼續犯，其寄藏後至查獲為止，犯罪行為均在繼續
    中，違法性及可罰性亦未可終止，應以其寄藏行為終了時，
    是否在前案受有期徒刑執行完畢後5 年以內以決之。被告李
    明憲所為本案故意寄藏犯行，係在另一犯罪所處有期徒刑執
    行完畢後5 年以內，仍屬累犯（最高法院81年臺非181 號、
    86年度臺非字第217 號、89年臺上字第392 號判決意旨可資
    參照），應依刑法第47條第1 項規定加重其刑。爰審酌被告
    李明憲寄藏槍枝及子彈之時間甚長，對社會治安具有高度之
    潛在危險性，又僅因與證人林良泰有糾紛，竟持裝有子彈之
    槍枝朝證人林良泰右膝下小腿開槍，所為更屬非是，惟念被
    告李明憲犯後坦承犯行，犯後態度尚佳，及其犯罪之動機、
    手段、所生之危險等一切情狀，量處如主文所示之刑，併科
    如主文所示之罰金，且對罰金部分諭知易服勞役之折算標準
    ，以資懲儆。至本案之槍枝及剩餘子彈6 顆，已經同案被告
    李明諺丟棄於河中等情，如前所述，應認該槍枝及剩餘子彈
    已滅失而不存在；另彈頭1 顆，因子彈已射擊，已不復具有
    子彈之功能，自非違禁物，故均不予沒收，併此敘明。
二、被告李明諺湮滅刑事證據罪部分：
    核被告李明諺所為，係犯刑法第165條湮滅刑事證據罪。又
    被告李明諺於同案被告李明憲涉犯非法寄藏槍枝、子彈罪名
    之刑事案件確定前，自白其湮滅刑事證據犯行，應依刑法第
    166 條規定減輕其刑。再被告李明諺與同案被告李明憲係兄
    弟關係，為2 親等之旁系血親，其為圖利同案被告李明憲，
    而犯上開湮滅證據罪，應依刑法第167 條規定減輕其刑，並
    遞減輕之。爰審酌被告李明諺為使被告李明憲脫免刑事追訴
    處罰，而將關係其涉犯上開罪名之證據加以湮滅，妨害國家
    刑罰權之行使，所為實屬不該，惟念其犯後坦承犯行，態度
    尚佳等一切情狀，量處如主文所示之刑，並諭知易科罰金之
    折算標準如主文所示，以資儆懲。
丙、公訴不受理部分：
壹、公訴意旨係以：被告李明憲與林良泰為朋友關係，緣被告李
    明憲與林良泰於98年12月9日凌晨在電話中發生口角，林良
    泰乃於同日凌晨2時17分許，邀同其胞姐林家玉，由林良泰
    攜開山刀2把、林家玉持掃刀1把，一同前往被告李明憲位於
    高雄市○○區○○路9號5樓之1之住處理論。林良泰及林家
    玉抵達後，林良泰先在門外持該大樓樓梯間之滅火器朝屋內
    噴灑，造成屋內一片煙霧，經被告李明憲之友人蘇家立開門
    察看，林明泰、林家玉隨即持刀進入被告李明憲住處，與屋
    內之被告李明憲、李明諺、孫世峰、張耀元發生拉扯，被告
    李明憲乃趁隙自房間內取出前揭槍枝、子彈，其雖預見持槍
    、彈朝人射擊，可能會發生死亡之結果，仍基於縱使發生死
    亡之結果亦不違背其本意之未必故意，對林良泰擊發1 槍，
    致林良泰右膝受有槍傷，同時因槍枝擊發時火藥噴濺一旁之
    林家玉，致林家玉右大腿亦受有傷害。經警方據報前往處理
    ，當場扣得開山刀2 把、鐮刀1 把，並將林良泰、林家玉送
    往國軍高雄總醫院急救，由醫師在林良泰右膝取出彈頭1 顆
    。案經告訴人林良泰、林家玉提起告訴，因認被告李明憲涉
    有刑法第271 條第2 項、第1 項殺人未遂罪嫌等語。
貳、公訴意旨認被告李明憲涉有殺人未遂犯行，無非係以被告李
    明憲之供述、告訴人林良泰、林家玉及證人孫世峰、張耀元
    於警詢及偵查中之證述、國軍高雄總醫院病歷影本及診斷證
    明書、林家玉及林良泰受傷照片、取出之彈頭等證據資料為
    主要論據。訊據被告李明憲固坦承有持槍傷害告訴人林良泰
    、林家玉之行為，惟堅決否認有何殺人未遂犯行，並辯稱：
    我沒有殺林良泰的犯意，我只是要制止林良泰、林家玉，要
    將他們趕出我家，我始終沒有針對林家玉，我拿槍出來後將
    槍壓得很低，我也知道那很危險，我只是想要嚇阻他們等語
    。經查：
一、被告李明憲於上開時、地，持槍枝對告訴人林良泰之右腳擊
    發1 槍，致告訴人林良泰右膝下小腿受有槍傷，同時因槍枝
    擊發時火藥噴濺一旁之林家玉，致林家玉右大腿亦受有火藥
    噴濺皮膚之傷害，經送醫急救之事實，業據被告李明憲供承
    在卷，核與證人即告訴人林良泰、林家玉於偵查中及本院審
    理中證述、證人孫世峰、張耀元於警詢及偵查中證述之情節
    相符，並有國軍高雄總醫院病歷影本及診斷證明書、林家玉
    及林良泰受傷照片、取出彈頭照片附卷可參，堪足認定。
二、按殺人未遂罪之成立，以有戕害他人生命之故意，著手於剌
    殺之實行而未發生死亡之結果為要件，即須於實施殺害時，
    具有使其喪失生命之故意，倘缺乏此種故意，要難遽以殺人
    未遂罪論擬（最高法院47年臺上字第1364號、48年臺上字第
    33號判例意旨參照）；被害人受傷處所是否致命部位，及傷
    痕之多寡，輕重如何，僅足供認定有無殺意之參考，不能為
    區別殺人與傷害之絕對標準（最高法院19年上字第718號判
    例意旨參照）。查：
(一)、本案被告李明憲與告訴人林家玉於本事件發生前素不相識，
    並無仇怨乙節，業經證人林家玉、林良泰於本院審理中證述
    在卷（見本院卷第41、67頁）。又證人林良泰於偵查中結證
    稱：我與被告李明憲畢竟有認識，我拿刀沒有要攻擊的意思
    ，可能他持槍也沒有要攻擊我的意思。可能是要自衛，因為
    我下不了手，他應該也下不了手。當時場面很混亂等語（見
    偵卷第57頁），嗣於本院審理時結證稱：認識被告李明憲，
    我們是朋友，認識一年多了，我與被告李明憲有3萬元金錢
    糾紛，我與被告李明憲在電話中吵架後我就到被告李明憲家
    去理論等語（見本院卷第67、70頁），依上開證人所證述內
    容，本案發生緣起，係因被告李明憲與告訴人林良泰於電話
    中發生爭吵，告訴人林良泰、林家玉才持刀到被告李明憲家
    中欲找被告李明憲理論。是被告李明憲與告訴人林家玉既無
    仇怨，且被告李明憲與告訴人林良泰係朋友，2 人縱有3 萬
    元金錢糾紛且於電話發生爭吵，然衡情被告李明憲對告訴人
    林良泰、林家玉均應不致於萌生殺人之動機。
(二)、又告訴人林良泰右膝下小腿雖受有槍傷，林家玉右大腿受有
    火藥噴濺皮膚之傷害，然告訴人林良泰抵達醫院之基本狀態
    ，意識清楚、呼吸、血壓正常，有國軍高雄總醫院急診病歷
    首頁在卷足稽（見偵卷第70頁），是自難僅因告訴人林良泰
    、林家玉上開傷勢即遽而推論被告李明憲主觀上必有殺人犯
    意。
(三)、再者，倘被告李明憲確有置告訴人林良泰、林家玉死亡之殺
    人犯意，以被告李明憲持有槍枝，子彈上膛，內有7 發子彈
    之情形，當連開數槍，以遂其意。另審酌被告李明憲當時持
    槍射擊之情形，證人林家玉於本院結證稱：被告李明憲持槍
    站的位置距離我約3 至4 公尺左右，被告李明憲開第一槍時
    ，我被火藥噴出的氣體噴到我的右大腿，導致我的右大腿受
    傷，被告李明憲沒說要殺死我，被告李明憲開第一槍時沒有
    受到任何阻攔，當時林良泰行動受到被告李明憲朋友的控制
    ，如果當時被告李明憲要對林良泰的頭部開槍沒無任何困難
    ，被告李明憲開槍時，沒有煙霧迷漫，我沒看到被告李明憲
    在廚房開第二槍等語（見本院卷第41至46頁）；證人林良泰
    於本院結證稱：我當時有持刀揮舞，被告李明憲對我射擊時
    就站在我面前，從頭到尾我沒聽到幾聲槍響，當時很吵，我
    沒有聽到被告李明憲說要讓誰死或受傷之類的話，當時客廳
    約有5 、6 人，被告李明憲持槍指著我姐姐，沒有開槍的動
    作，所以我就拉被告李明憲到廚房，我不知道他有沒有開槍
    ，我就是拉他到廚房，我不確定中槍地點，但我倒地的地方
    在廚房等語（見本院卷第64、66、68、69、70頁）。是依證
    人上開證述，被告李明憲與告訴人林良泰、林家玉當時距離
    非遠且無人攔阻其射擊，被告李明憲若有置告訴人林良泰、
    林家玉於死地之決意，以槍枝射擊告訴人林良泰、林家玉頭
    頸、胸腹等有身體重要器官在內之致命部位，應可輕易得逞
    ；又告訴人林良泰當時已在廚房受傷倒地，以當時情況，被
    告李明憲對所處環境有絕對掌控之優勢，其大可繼續對已因
    槍傷而躺臥在地之告訴人林良泰之頭、頸、胸、腹等重要部
    位，再次射擊，以達告訴人林良泰於死之目的，然被告李明
    憲於告訴人林良泰受傷後，即未再繼續射擊告訴人林良泰，
    凡此種種，衡諸上開判例意旨及社會一般常情，被告李明憲
    傷及告訴人林良泰右膝下小腿後，即已達其制止告訴人林良
    泰持刀攻擊之目的，並無置告訴人林良泰於死地之犯行；再
    參以告訴人林良泰、林家玉均證稱被告李明憲持槍射擊告訴
    人林良泰時，未曾揚言要殺死告訴人林良泰之言詞。故綜合
    前述案發緣由、情狀及過程、告訴人林良泰、林家玉傷勢輕
    重程度、被告李明憲當時舉動、下手情形、行為時之態度、
    傷痕之多寡、攻擊後後續動作等情，實難遽認被告李明憲有
    殺人之犯行存在，應無置告訴人林良泰、林家玉於死之意甚
    明，被告李明憲辯稱並無殺人之故意等語，應堪採信。
(四)、綜上所述，被告李明憲在主觀上應係出於傷害告訴人林良泰
    之故意，客觀上以一行為造成告訴人林良泰、林家玉傷害之
    結果。從而，被告李明憲所為應僅屬故意傷害及過失傷害之
    犯行。
三、核被告李明憲所為，係犯刑法第277 條第1 項之傷害罪、第
    284 條第1 項過失傷害罪，又被告李明憲以一射擊行為，同
    時觸犯刑法第277 條第1 項之傷害罪、第284 條第1 項過失
    傷害罪，為想像競合犯。檢察官於起訴書雖未載明被告李明
    憲亦觸犯刑法第284 條第1 項之過失傷害罪，惟已於起訴事
    實欄載明該犯罪事實，且此部分與起訴部分有想像競合犯之
    裁判上一罪關係，本院自得併予審理，公訴意旨認被告李明
    憲所為，係犯刑法第271 條第2 項、第1 項殺人未遂罪嫌，
    尚有未洽。次按第277 條第1 項之傷害罪、第284 條第1 項
    過失傷害罪，依同法第287 條規定，須告訴乃論；又告訴乃
    論之罪，告訴人於第一審辯論終結前，得撤回其告訴，告訴
    經撤回者，應諭知不受理之判決，刑事訴訟法第238 條第1
    項、第303 條第3 款定有明文。本件告訴人林良泰業與被告
    李明憲達成和解，告訴人林良泰、林家玉並撤回對被告李明
    憲之告訴，有本院審理筆錄及撤回告訴狀附卷可參（見本院
    卷第42、51、70、84頁），揆諸上揭規定，自應諭知不受理
    之判決。又刑事判決得就起訴之犯罪事實變更檢察官起訴所
    引應適用之法條者，以科刑或免刑判決為限，刑事訴訟法第
    300 條定有明文。本件公訴意旨以殺人未遂罪名起訴，經本
    院審理結果，認被告李明憲所犯實為傷害罪，且業經告訴人
    撤回告訴，則敘明理由逕依刑事訴訟法第303 條第3 款諭知
    不受理判決即可，尚無適用同法第300 條之餘地，併此敘明
    （最高法院47年臺非字第41號判例意旨、71年度臺上字第66
    00號判決意旨參照）。
據上論斷，應依刑事訴訟法第299 條第1 項前段、第303 條第3
款，槍砲彈藥刀械管制條例第8 條第4 項、第12條第4 項，刑法
第11條前段、第165 條、第166 條、第167 條、第47條、第55
條、41條第1 項前段、第42條第3 項前段，刑法施行法第1 條之
1 ，判決如主文。
本案經檢察官周天畏到庭執行職務。
中    華    民    國    99    年    12    月    9    日
                  刑事第十九庭  審判長法  官  陳志銘
                                      法  官  黃宣撫
                                      法  官  吳芝瑛
以上正本證明與原本無異。
如不服本判決應於收受送達後10日內向本院提出上訴書狀，並應
敘述具體理由；如未敘述上訴理由者，應於上訴期間屆滿後20日
內向本院補提理由書（均須按他造當事人之人數附繕本）「切勿
逕送上級法院」。
中    華    民    國    99    年    12    月    9     日
                                     書記官   林麗文
附錄本案論罪科刑法條：
槍砲彈藥刀械管制條例第8條
未經許可，製造、販賣或運輸鋼筆槍、瓦斯槍、麻醉槍、獵槍、
空氣槍或第4 條第1 項第1 款所定其他可發射金屬或子彈具有殺
傷力之各式槍砲者，處無期徒刑或5 年以上有期徒刑，併科新臺
幣1 千萬元以下罰金。
未經許可，轉讓、出租或出借前項所列槍枝者，處5 年以上有期
徒刑，併科新臺幣1 千萬元以下罰金。
意圖供自己或他人犯罪之用，而犯前二項之罪者，處無期徒刑或
7 年以上有期徒刑，併科新臺幣1 千萬元以下罰金。
未經許可，持有、寄藏或意圖販賣而陳列第1 項所列槍枝者，處
3 年以上10年以下有期徒刑，併科新臺幣700 萬元以下罰金。
第 1 項至第 3 項之未遂犯罰之。
槍砲彈藥刀械管制條例第12條
未經許可，製造、販賣或運輸子彈者，處1 年以上7 年以下有期
徒刑，併科新台幣500 萬元以下罰金。
未經許可，轉讓、出租或出借子彈者，處6 月以上5 年以下有期
徒刑，併科新台幣300 萬元以下罰金。
意圖供自己或他人犯罪之用，而犯前二項之罪者，處3 年以上10
年以下有期徒刑，併科新台幣700 萬元以下罰金。
未經許可，持有、寄藏或意圖販賣而陳列子彈者，處5 年以下有
期徒刑，併科新台幣300 萬元以下罰金。
第 1 項至第 3 項之未遂犯罰之。
刑法第165條
偽造、變造、湮滅或隱匿關係他人刑事被告案件之證據，或使用
偽造、變造之證據者，處2年以下有期徒刑、拘役或5百元以下罰
金。

司法院資訊處製作；財團法人民間司法改革基金會備份。
